# 关于试错成本能否计入研发费用

提问人：qincong123 时间：2019-05-24 15:32:57
请教一下，定制设备仅需要 1 个某部件，实际耗用 10 个，原因是安装试错造成，能否将前 9 个领料作为研发费用。

回答人：chenyiwei
一般不可以，因为这些零部件的试错并不是一个独立的研发过程，应计入该项定制设备的合同成本。